臺灣臺南地方法院刑事判決　　　　　　　 96年度訴字第547號
公　訴　人　臺灣臺南地方法院檢察署檢察官
被　　　告　乙○○
指定辯護人　本院公設辯護人　甲○○
上列被告因違反槍砲彈藥刀械管制條例案件，經檢察官提起公訴
（九十五年度偵字第一七九六九號），本院判決如下：
    主  文
乙○○未經許可，寄藏可發射子彈具有殺傷力之改造手槍，處有
期徒刑年陸月，併科罰金新臺幣陸萬元，罰金如易服勞役，以
新臺幣壹仟元折算壹日。扣案改造手槍壹枝（含彈匣壹個，槍枝
管制編號0000000000號）及土造子彈顆均沒收。
    事  實
一、乙○○曾因二度違反毒品危害防制條例案件，經本院先後以
    九十年度訴字第一０三四號、九十二年度訴字第八二一號判
    決分別判處有期徒刑十月、一年確定，二案接續執行，於民
    國九十四年一月十二日假釋出監併付保護管束，並於九十四
    年五月四日假釋期滿未經撤銷（惟於本案宣示判決後，日後
    有遭撤銷之可能，詳如後述）。其明知可發射子彈具有殺傷
    力之改造槍枝及具有殺傷力之子彈均屬管制物品，非經中央
    主管機關許可，不得寄藏及持有，仍基於寄藏具殺傷力之改
    造槍枝及子彈之犯意，自九十一年七月二十八日後某不詳時
    間起，在臺南縣永康市「崑山工專」附近某處，受其友人即
    姓名不詳綽號「阿修」之成年男子之託，代為寄藏「阿修」
    所交付具有殺傷力之仿ＢＥＲＥＴＴＡ廠九二ＦＳ型半自動
    手槍製造之改造手槍一枝（含彈匣一個，槍枝管制編號00
    00000000號，起訴書誤載為0000000000
    0號）及土造子彈五顆，並將上揭槍彈均藏放在其位於臺南
    縣永康市○○路一一九巷五十號之住處內。嗣於九十五年十
    二月八日下午五時許，乙○○持上揭槍彈至臺南市○○○路
    ○段一一一號四樓之一拜訪友人，而於同日晚上十一時十分
    許，在該址為警查獲，扣得上開改造手槍一枝（含彈匣一個
    ，槍枝管制編號0000000000號）及土造子彈五顆
    （採樣二顆鑑驗試射，剩餘三顆），而悉全情。
二、案經行政院海岸巡防署海洋巡防總局第四海巡隊移請臺灣臺
    南地方法院檢察署檢察官偵查起訴。
    理  由
一、上揭犯罪事實，迭據被告乙○○於警詢、偵訊、本院準備程
    序及審理程序中自白承認，且扣案之槍彈經送請內政部警政
    署刑事警察局以性能檢驗法、試射法鑑驗結果：(1)送鑑槍枝
    一枝（含彈匣一個，槍枝管制編號0000000000號
    ），認係由仿ＢＥＲＥＴＴＡ廠九二ＦＳ型半自動手槍製造
    之槍枝換裝土造金屬槍管而成之改造手槍，機械性能良好，
    可擊發適用之子彈，認具殺傷力，(2)送鑑子彈五顆，認均係
    土造子彈（均內具直徑約九‧０釐米之土造金屬彈頭），採
    樣二顆試射，可擊發，認具殺傷力，此有該局九十六年一月
    二十六日刑鑑字第０九六００００二０二號槍彈鑑定書一份
    附卷可稽（九十五年度偵字第一七九六九號卷第四四至四六
    頁），另尚有改造手槍一枝、土造子彈三顆（未試射之部分
    ）及彈殼二顆（已試射之部分）扣案可憑。準此，足認被告
    之任意性自白確與事實相符，堪以採信，且其所寄藏之上揭
    改造手槍一枝及子彈五顆均具有殺傷力無誤。又被告於警詢
    中即供稱：受寄代藏上揭槍彈之時間為九十至九十一年間，
    正確時間忘記了等語（警卷第二十頁），則其因寄藏始點距
    離本案查獲日期過久、記憶模糊不清致供稱正確時間已忘記
    了乙節，甚為可採，而被告所犯違反槍砲彈藥刀械管制條例
    、麻醉藥品管理條例、恐嚇前案係於八十六年七月二十七日
    有期徒刑執行完畢（詳如後述二、(三)），基於「罪證有疑，
    惟利被告」之原則（牽涉被告是否應論以累犯並加重其刑之
    問題），應認被告寄藏上揭槍彈之起始時點為九十一年七月
    二十八日後某不詳時間。又被告雖自九十一年七月二十八日
    後某不詳時間起至九十五年十二月八日下午五時許止此段期
    間內，曾有入出監之紀錄，有臺灣高等法院在監在押全國紀
    錄表在卷可參，然其寄藏槍彈之犯意未曾中斷，且寄藏地點
    亦未有變更（均在其住處內），顯見該寄藏之狀況係繼續進
    行中並未中斷，是此尚不影響於本案事實之認定。綜上所述
    ，本案事證明確，被告犯行堪以認定，應依法論科。
二、論罪科刑：
  (一)按未經許可持有具殺傷力之槍彈者，其持有之繼續，為行為
    之繼續，而非狀態之繼續，亦即一經持有該槍彈，罪即成立
    ，但其犯罪行為之完結須繼續至持有行為終了時為止；該包
    括持有之寄藏槍彈行為，亦為行為之繼續，其犯罪之完結亦
    須繼續至寄藏行為終了時為止（最高法院九十二年度臺上字
    第六二八八號判決意旨可資參照）。再按槍砲彈藥刀械管制
    條例第八條第四項業於九十四年一月二十六日修正公布，並
    於同年一月二十八日施行。查被告雖自九十一年七月二十八
    日後某不詳時間起即寄藏前揭槍彈，然其寄藏行為係繼續至
    九十五年十二月八日為警查獲之時止，因行為終了時點前述
    新法業已修正施行，並無新舊法比較適用之問題，應逕依九
    十四年一月二十六日修正公布、同年一月二十八日施行之現
    行法論處。故核被告所為，係犯現行槍砲彈藥刀械管制條例
    第八條第四項之寄藏可發射子彈具殺傷力之改造手槍罪及同
    條例第十二條第四項之寄藏子彈罪。被告寄藏前開槍枝及子
    彈係受人委託代為保管，其保管之本身所為之非法持有犯行
    ，既係寄藏之當然結果，則就非法持有前開槍枝及子彈部分
    自應不另論罪（最高法院七十四年臺上字第三四００號判例
    意旨參照）。
  (二)被告係以一同時寄藏上開槍枝及子彈之行為，致同時觸犯上
    開二罪名，屬想像競合犯，應依刑法第五十五條規定，從較
    重之寄藏可發射子彈具殺傷力之改造手槍罪處斷。
  (三)被告前因違反槍砲彈藥刀械管制條例、麻醉藥品管理條例、
    恐嚇案件，經臺灣高等法院臺南分院以八十四年度上訴字第
    一八四六號判決分別判處有期徒刑八月、三月、五月，定應
    執行刑為有期徒刑一年二月，復經最高法院以八十五年度臺
    上字第一七六七號判決駁回上訴確定，於八十六年四月三日
    假釋出監併付保護管束，而於八十六年七月二十七日假釋期
    滿未經撤銷而視為執行完畢，另因違反毒品危害防制條例案
    件，經本院先後以九十年度訴字第一０三四號、九十二年度
    訴字第八二一號判決分別判處有期徒刑十月、一年確定，二
    案接續執行，於九十四年一月十二日假釋出監併付保護管束
    ，並於九十四年五月四日假釋期滿未經撤銷，有臺灣高等法
    院被告前案紀錄表在卷可參，然而：
    (1)被告寄藏上揭槍彈之起始時點為九十一年七月二十八日以
      後之某不詳時間，其所犯槍砲彈藥刀械管制條例、麻醉藥
      品管理條例、恐嚇案件係於八十六年七月二十七日假釋期
      滿未經撤銷而視為執行完畢，是被告係在前述案件執行完
      畢後五年以後始故意再犯本件有期徒刑以上之罪，僅憑此
      部分之前案資料，自無刑法第四十七條第一項累犯加重其
      刑規定之適用。
    (2)按刑法第七十八條規定業於九十四年二月二日修正公布，
      並於九十五年七月一日施行，修正後第一項改為：「假釋
      中因故意更犯罪，受有期徒刑以上刑之宣告者，於判決確
      定後六月以內，撤銷其假釋。但假釋期滿逾三年者，不在
      此限。」。故依修正後之規定，假釋期滿前雖未及起訴，
      仍得於判決確定後六月以內、假釋期滿未逾三年內撤銷假
      釋（該條第一項修正理由參照）。且刑法施行法第七條之
      二第一項亦併同於上述日期增訂公布施行，該項規定：「
      於中華民國八十六年十一月二十六日刑法修正公布後，九
      十四年一月七日刑法修正施行前犯罪者，其假釋適用八十
      六年十一月二十六日修正公布之刑法第七十七條規定。但
      其行為終了或犯罪結果之發生在九十四年一月七日刑法修
      正施行後者，其假釋適用九十四年一月七日修正施行之刑
      法第七十七條規定。」，是倘被告之犯罪行為終了日期係
      在九十五年七月一日以後者，即應適用九十五年七月一日
      修正施行後之刑法第七十八條第一項規定。查本案被告所
      犯寄藏槍彈犯行係繼續至九十五年十二月八日止，其犯罪
      行為終了日期係在九十五年七月一日以後，依九十五年七
      月一日修正施行後之刑法第七十八條第一項規定，被告前
      述毒品危害防制條例二案之假釋於本案宣示判決之後即有
      遭撤銷之可能，前揭假釋一旦撤銷，顯無「受有期徒刑執
      行完畢後」此一累犯要件之存在，倘本院依刑法第四十七
      條第一項規定論以累犯並加重其刑，就諭知累犯部分自有
      日後遭撤銷之可能。是本院綜合考量前述情形，爰不適用
      刑法第四十七條第一項規定論以累犯並加重其刑。
  (四)爰審酌被告之素行非佳，教育程度為國中畢業，其曾因違反
    槍砲彈藥刀械管制條例案件經起訴判刑，顯對於政府查緝槍
    彈之決心知之甚詳，竟仍受託寄藏上開槍枝及子彈，犯罪動
    機實有可議之處，且寄藏時間甚長（長達四年有餘），對於
    社會治安存有高度之危險性，惟犯後始終坦承犯行，態度良
    好，本案寄藏之槍彈數量非鉅，且無積極證據足資證明已對
    他人或公眾造成現實惡害等一切情狀，量處如主文所示之刑
    ，並就罰金刑部分諭知易服勞役之折算標準，以資懲儆。
  (五)扣案之改造手槍一枝（含彈匣一個，槍枝管制編號0000
    000000號），屬槍砲彈藥刀械管制條例第八條第四項
    明定禁止持有之物，乃違禁物，應依刑法第三十八條第一項
    第一款規定，不問屬於被告所有與否，均予宣告沒收。至扣
    案之改造子彈三顆（原扣得五顆，採樣二顆鑑驗試射），均
    屬槍砲彈藥刀械管制條例第十二條第四項禁止持有之物，亦
    為違禁物，應依刑法第三十八條第一項第一款規定，不問屬
    於被告所有與否，均予宣告沒收。另扣案之彈殼二顆，係採
    樣試射後所剩，均已失子彈結構及性能，不再具殺傷力，已
    非違禁物，爰均不予宣告沒收。
  (六)末查，被告所犯係槍砲彈藥刀械管制條例第八條第四項、同
    條例第十二條第四項之罪，經本院宣告有期徒刑三年六月之
    自由刑，已逾有期徒刑一年六月，核與中華民國九十六年罪
    犯減刑條例第三條第一項第四款規定要件不符，即無適用該
    條例予以減刑之餘地（法院辦理九十六年減刑案件應行注意
    事項第十條參照），附此敘明。
據上論斷，應依刑事訴訟法第二百九十九條第一項前段，槍砲彈
藥刀械管制條例第八條第四項、第十二條第四項，刑法第十一條
前段、第五十五條、第四十二條第三項前段、第三十八條第一項
第一款，判決如主文。
本案經檢察官丙○○到庭執行職務。
中　　華　　民　　國　　96　　年　　7 　　月　　24　　日
　　　　　　　　　刑事第五庭  審判長法　官　 沈揚仁
                                    法  官   鄭文祺
                                    法  官   張婷妮
以上正本證明與原本無異。
如不服本判決應於收受本判決後10日內向本院提出上訴書狀，並
應敘述具體理由。如未敘述上訴理由者，應於上訴期間屆滿後20
日內向本院補提理由書狀（均須按他造當事人之人數附繕本）「
切勿逕送上級法院」。
　　　　　　　　　　　  　　　　　　書記官   陳姿利
中　　華　　民　　國　　96　　年　　7 　　月　　25　　日
附錄本案論罪科刑法條
槍砲彈藥刀械管制條例第八條第四項
未經許可，持有、寄藏或意圖販賣而陳列第一項所列槍枝者，處
三年以上十年以下有期徒刑，併科新臺幣七百萬元以下罰金。
